【裁判字號】    89,易,568
【裁判日期】    890914
【裁判案由】    毒品危害防制條例
【裁判全文】
台灣苗栗地方法院刑事判決                          八十九年度易字第五六八號
    公  訴  人  臺灣苗栗地方法院檢察署檢察官
    被      告  甲○
右列被告因違反毒品危害防制條例案件，經檢察官提起公訴（八十九年度毒偵字第八
六四號、第九七七號、第一○一六號、第一○二三號、第一○二五號）及移送併案審
理（八十九年毒偵字第一二八九號），本院判決如左：
    主  文
甲○連續施用第二級毒品，處有期徒刑玖月。
扣案內含殘渣安非他命吸食器壹組沒收銷毀之。
    事  實
一、甲○前因三犯施用第二級毒品安非他命案件，經本院以八十七年度毒聲字第三三
    二號及八十八年度毒聲字第三二四號先後裁定送觀察勒戒後，均無繼續施用毒品
    之傾向，分別經台灣苗栗地方法院檢察署於民國八十八年三月二十六日以八十七
    年度偵字第五○九二號、八十八年四月二十日以八十七年度偵字第第五二八二號
    及於八十八年四月二十日以八十八年偵字第第六一六號處分不起訴。復曾基於概
    括犯意，連續自八十八年四月二十八日五時回溯前四日某時起至同年五月七日下
    午四時三十分許止，在苗栗縣竹南鎮○○路一九三巷十四號施用第二級毒品安非
    他命，經本院八十八年十一月二十七日以八十八年度易字第六六號判處有期徒刑
    六月確定，尚未執行完畢，猶不知悔改，基於施用安非他命之概括犯意，連續在
    住處，以玻璃球方式，自八十九年二月二十四日回溯九十六小時起至同年五月十
    八日回溯九十六小時止即如附表所述之時地施用安非他命，並於如附表所述之時
    間被查獲，採尿送驗均呈現陽性反應。
二、案經台北市政府警察局中山分局報請臺灣苗栗地方法院檢察署檢察官及台灣苗栗
    地方法院檢察署檢察官自動偵查起訴及移送併案審理。
    理  由
一、被告甲○對於觀察勒戒後，復經強制戒治後，於停止戒治付保護管束如附表所示
    之時間地點以方法施用安非他命及被查獲之事實，坦承不諱，復有如附表尿液檢
    驗報告呈陽性反應附卷可稽，被告自白與事實相符，事證明確，被告犯行堪以認
    定。
二、核被告所為，係犯毒品危害防制條例第十條第二項之施用第二級毒品罪。又被告
    先後多次施用第二級毒品犯行，時間緊接，犯罪構成要件相同，顯係基於概括犯
    意反覆為之，應依連續犯之規定論以一罪，並加重其刑。又八十九年五月一日至
    同年五月十八日吸食安非他命部分雖未據起訴，由公訴人移送併案，本院認有連
    續犯之關係，為起訴效力所及，基於審判不可分原則，應併於審理。爰審酌被告
    施用安非他命先後送觀察勒戒，經不起訴處分及復再施用安非他命認有繼續施用
    傾向被處有期徒刑六月確定，送強制戒治期滿三月，停止強制戒治付保護管束期
    間，屢次採尿均成安非他命陽性反應所生危害嚴重，及其犯後坦承犯行，態度良
    好等一切情狀，量處如主文所示之刑，以示懲儆。
三、扣案之內含殘渣安非他命吸食器一組，依毒品危害防制條例第十八條第一項前段
    宣告沒收並銷燬之。
據上論斷，應依刑事訴訟法第二百九十九條第一項前段，毒品危害防制條例第十條第
二項、第十八條第一項前段、刑法第十一條前段第五十六條，判決如主文。
本案經檢察官黃智勇到庭執行職務
中      華       民       國     八十九    年     九     月    十四     日
                                      臺灣苗栗地方法院刑事庭
                                          法  官  張  珈  禎
右正本證明與原本無異。
如不服本判決，應於判決送達後十日內向本院提出上訴狀（應附繕本），上訴於臺灣
高等法院臺中分院。
                                          書記官  楊  慧  萍
中      華       民       國     八十九    年     九     月    十四     日
毒品危害防制條例第十條
施用第一級毒品者，處六月以上五年以下有期徒刑。
施用第二級毒品者，處三年以下有期徒刑。
附表一（八十九年毒偵字第八六四號）
一、犯罪時間：八十九年二月二十四回溯九十六小時內
二、犯罪地點：苗栗縣竹南鎮○○里○○路一九三巷十四號
三、施用方法；以安非他命置入玻璃球燒蒸汽方式吸用
四、查獲時間地點：八十九年二月二十四日在台灣苗栗地方法院檢察署採尿室
五、證據：私立中山醫學院附設孫中山先生紀念醫院八十九年三月十七日藥物濫用檢
    測中心報告書、被告自白
六、所犯法條：毒品危害防制條例第十條第二項
七、沒收：無
附表二（八十九年毒偵字第九七七號）
一、犯罪時間：八十九年三月九日回溯九十六小時內
二、犯罪地點：苗栗縣竹南鎮○○里○○路一九三巷十四號
三、施用方法；以安非他命置入玻璃球燒蒸汽方式吸用
四、查獲時間地點：八十九年三月九日在台灣苗栗地方法院檢察署採尿室
五、證據：私立中山醫學院附設孫中山先生紀念醫院八十九年三月二十八日藥物濫用
    檢測中心報告書、被告自白
六、所犯法條：毒品危害防制條例第十條第二項
七、沒收：無
附表三（八十九年毒偵字第一○一六號）
一、犯罪時間：八十九年三月三十日回溯九十六小時內
二、犯罪地點：苗栗縣竹南鎮○○里○○路一九三巷十四號
三、施用方法：以安非他命置入玻璃球燒蒸汽方式吸用
四、查獲時間地點：八十九年三月三十日在台灣苗栗地方法院檢察署採尿室
五、證據：私立中山醫學院附設孫中山先生紀念醫院八十九年四月十七日藥物濫用檢
    測中心報告書、被告自白
六、所犯法條：毒品危害防制條例第十條第二項
七、沒收： 無
 附表四（八十九年毒偵字第一○二三號）
 一、犯罪時間：八十九年五月一日晚上七時許回溯九十六小時內
 二、犯罪地點：苗栗縣竹南鎮○○里○○路一九三巷十四號居所
 三、施用方法：以安非他命置入玻璃球燒蒸汽方式吸用
 四、查獲時間地點：八十九年五月一日警方持搜索票在苗栗縣竹南鎮○○里○○路
     一九三巷十四號居所茶櫃內查獲內含殘渣之安非他命吸食器一組知悉。
 五、證據：台北市立療養院煙毒尿液檢驗報告書一紙、扣案內含殘渣之安非他命吸
           食器一組、被告自白
 六、所犯法條：毒品危害防制條例第十條第二項
 七、沒收：內含殘渣之安非他命吸食器一組沒收銷毀之。
 附表五（八十九年毒偵字第一○二五號）
 一、犯罪時間：八十九年四月十三日許回溯九十六小時內
 二、犯罪地點：苗栗縣竹南鎮○○里○○路一九三巷十四號居所
 三、施用方法：以安非他命置入玻璃球燒蒸汽方式吸用
 四、查獲時間地點：八十九年四月十三日在台灣苗栗地方法院檢察署採尿室
 五、證據：私立中山醫學院附設孫中山先生紀念醫院八十九年四月二十五日藥物濫
     用檢測中心報告書、被告自白
 六、所犯法條：毒品危害防制條例第十條第二項
 七、沒收：無
附表六（移送併案審部分：八十九年毒偵字第一二八九號）
一、犯罪時間：八十九年五月十八日許回溯九十六小時內
二、犯罪地點：苗栗縣竹南鎮○○里○○路一九三巷十四號居所
三、施用方法：以安非他命置入玻璃球燒蒸汽方式吸用
四、查獲時間地點：八十九年五月十八日在台灣苗栗地方法院檢察署採尿室
五、證據：私立中山醫學院附設孫中山先生紀念醫院八十九年六月五日藥物濫用檢測
    中心報告書、被告自白
六、所犯法條：毒品危害防制條例第十條第二項


司法院資訊處製作；財團法人民間司法改革基金會備份。
